【裁判字號】    89,訴,1780
【裁判日期】    890922
【裁判案由】    搶奪
【裁判全文】
臺灣臺中地方法院刑事判決                        八十九年度訴字第一七八號
    公  訴  人  臺灣臺中地方法院檢察署檢察官
    被      告  甲○○
右列被告因搶奪案件，經檢察官提起公訴 (八十九年度偵字第一０五四０號)，本院
判決如左：
    主  文
甲○○竊盜，處有期徒刑伍月；又意圖為自己不法之所有，而搶奪他人之動產，處有
期徒刑陸月。應執行有期徒刑玖月。
    事  實
一、甲○○於民國八十二年八月及八十八年十一月間曾犯竊盜罪，分別經本院判處有
    期徒刑五月，各緩刑二年、三年確定，仍不知悔改，意圖為自己不法之所有，於
    八十九年六月二十二日凌晨三時許，在臺中市○○路十九號前，見被害人丙○○
    所有之行動電話一支（摩拖羅拉牌ＣＤ九二八，號碼00000000）遺
    留在其所騎乘之機車前置物籃內，竟萌生貪念，徒手竊取後留供己用。又於同日
    凌晨三時五十分許，行經臺中市○○路○段一九號前，見被害人乙○○有先天
    性駝背，行動不便，另起犯意，基於為自己不法所有之意圖，趁乙○○不備之際
    ，突然出手搶奪其行乞得來置於碗內之零錢新臺幣二十三元，得手後迅速逃逸。
    嗣於同日凌晨四時二十分許，為警於臺中市○○路、繼光街口查獲。
二、案經臺中市警察局第一分局報請臺灣臺中地方法院檢察署檢察官偵查起訴。
    理  由
一、訊據被告甲○○雖對於右揭竊盜之犯罪事實供認不諱，惟矢口否認有搶奪之犯行
    ，辯稱：「（乙○○案）錢是放在碗外，伊是在地上撿的。」云云。經查，上開
    犯罪事實已據被告迭於警、偵訊時供承不諱，核與被害人丙○○、乙○○等人指
    訴之情節相符，並有贓物認領保管收據二紙附卷可稽，足證被告所辯，要係事後
    卸責飾詞，委不足取，被告犯行洵堪認定。
二、核被告所為，係犯刑法第三百二十條第一項之竊盜及同法第三百二十五條第一項
    之搶奪罪。被告所犯上開二罪間，犯意各別，罪名不同，應分論併罰。爰審酌被
    告甫因竊盜罪，經本院判處有期徒刑五月，緩刑三年確定，現猶在緩刑期間，竟
    再犯搶奪及竊盜罪行，顯見其不知悛悔，惡性非輕，及其犯罪之動機、目的、手
    段，犯罪所生之危害、犯罪後坦承犯行，態度尚稱良好等一切情狀，量處如主文
    所示之刑，並定其應執行之刑，以資懲儆。
據上論斷，應依刑事訴訟法第二百九十九條第一項前段，刑法第三百二十條第一項、
第三百二十五條第一項、第五十一條第五款，罰金罰鍰提高標準條例第一條前段，判
決如主文。
本案經檢察官楊萬益到庭執行職務。
中      華      民      國    八十九    年      九      月    二十二    日
                                  臺灣臺中地方法院刑事第七庭
      法  官   劉  錫  賢
右正本證明與原本無異。
如不服本判決，應於送達後十日內向本院提出上訴狀 (須附繕本)，上訴於臺灣高等
法院臺中分院。
                                      書記官
中      華      民      國    八十九    年      九      月    二十二    日
附錄論罪科刑法條：
刑法第三百二十條第一項：意圖為自己或第三人不法之所有，而竊取他人之動產者，
為竊盜罪，處五年以下有期徒刑、拘役或五百元以下罰金。
前二項之未遂犯罰之。
第三百二十五條第一項：意圖為自己或第三人不法之所有，而搶奪他人之動產者，處
六月以上五年以下有期徒刑。


司法院資訊處製作；財團法人民間司法改革基金會備份。
